臺灣高雄地方法院民事判決　　　　　　 99年度重訴字第290號
原　　　告　巫瑞美
訴訟代理人　方春意律師
被　　　告　王翠霞
訴訟代理人　王伊忱律師
　　　　　　陳景裕律師
　　　　　　鄭美玲律師
複代理人　　鄭方穎律師
參　加　人　明台產物保險股份有限公司
訴訟代理人　莊喬能
上列當事人間因過失傷害案件，原告於刑事訴訟程序中提起附帶
民事訴訟請求損害賠償，經本院刑事庭裁定移送前來（99年審交
簡附民字第233 號），經本院於民國100 年1 月20日言詞辯論終
結，判決如下：
    主      文
被告應給付原告新台幣壹佰捌拾肆萬壹仟陸佰陸拾玖元，及自民
國九十九年三月二十五日起至清償日止，按年息百分之五計算之
利息。
原告其餘之訴駁回。
訴訟費用由被告負擔五十分之七，餘由原告負擔。
本判決關於原告勝訴部分，於原告以新台幣陸拾貳萬元為被告供
擔保後，得假執行。但被告如以新台幣壹佰捌拾肆萬壹仟陸佰陸
拾玖元為原告預供擔保，得免為假執行。
原告其餘假執行之聲請駁回。
    事實及理由
一、按訴狀送達後，原告不得將原訴變更或追加他訴，但擴張或
    減縮應受判決事項之聲明者，不在此限。民事訴訟法第255
    條第1 項第3 款定有明文。原告起訴請求被告給付新台幣（
    下同）13,090,661元，嗣於本院審理中減縮為被告應給付12
    ,091,213 元（見本院卷第225頁以下），核其所為，係屬減
    縮應受判決事項之聲明，應予准許。
二、原告主張：被告於民國98年3 月27日下午7 時21分許，駕駛
    車牌號碼6867—XK號自用小客車，沿高雄市三民區○○○路
    由南往北行駛，途經該路與建工路、同盟一路交岔口時，竟
    疏未注意，見同路段民族一路北向號誌轉為紅燈併右轉箭頭
    綠燈時，即貿然於上開路口右轉欲進入同址建工路，適有伊
    騎乘車牌號碼TF8 —122 號輕型機車，沿同址同盟一路由西
    往東綠燈直行建工路而駛進上開路口，被告未讓伊先行，其
    自用小客車左前車頭即不慎撞擊伊前揭輕型機車右側車身，
    伊因而人車倒地，再受前揭自小客車車輪碾壓腹部，因此受
    有右側第1 至2 及第5 至8 肋骨骨折併氣胸、左側第2 至3
    及第6 至10肋骨骨折併氣胸、腹內出血併脾臟四度撕裂傷、
    左腎及胰臟鈍挫傷、牙齒斷裂等傷害，嗣經送醫救治後，手
    術切除脾臟。伊因本件事故受有下列損害：(一)醫療費用：25
    ,679元。(二)植牙費用：36萬元。(三)醫療用品費用：2,395 元
    。(四)交通費用：31,640元。(五)看護費用：591,000 元。(六)喪
    失及減少勞動能力之損害：1,071,339 元。(七)機車修理費用
    ：9,160 元。(八)精神慰撫金：1,000 萬元。合計12,091,213
    元。為此，爰依侵權行為之法律關係，並聲明：(一)被告應給
    付原告12,091,213元及自起訴狀繕本送達之翌日起至清償日
    止，按年息5 ％計算之利息。(二)願供擔保請准宣告假執行。
三、被告則以：伊就本件事故之發生並無過失，伊係看到車道號
    誌為右轉綠燈才右轉，伊紅燈可以右轉，其他車不能轉，伊
    有路權，且未撞原告等語，資為抗辯，並聲明：(一)原告之訴
    駁回。(二)如受不利判決，願供擔保請准宣告免為假執行。
四、兩造不爭執之事項：
  (一)被告於前揭時間駕駛車牌號碼6867—XK號自用小客車，沿高
    雄市三民區○○○路由南往北行駛，途經該路與建工路、同
    盟一路交岔口時，適原告騎乘車牌號碼TF8 —122 號輕型機
    車，沿同址同盟一路由西往東綠燈直行建工路而駛進上開路
    口，被告前揭自用小客車左前車頭撞擊原告前揭輕型機車右
    側車身，原告因而人車倒地，再受前揭自小客車車輪碾壓腹
    部，因此受有右側第1 至2 及第5 至8 肋骨骨折併氣胸、左
    側第2 至3 及第6 至10肋骨骨折併氣胸、腹內出血併脾臟四
    度撕裂傷、左腎及胰臟鈍挫傷、牙齒斷裂、經手術切除脾臟
    等傷害。
  (二)被告因犯過失傷害罪，經台灣高雄地方法院檢察署以98年度
    調偵字第1075號起訴書提起公訴，經本院刑事庭以98年度交
    易字第101 號判處被告有期徒刑5 月，如易科罰金，以新台
    幣1,000 元折算1 日。
  (三)原告已請領強制汽車責任保險金350,000元。
  (四)兩造同意醫療費用為25,679元。
  (五)若原告有植牙之必要，兩造同意植牙費用為360,000元。
  (六)被告已為原告支出看護費用48,000元。
五、本件之爭點：(一)被告就本件事故發生是否有過失？(二)原告對
    被告得請求之損害賠償項目如何？金額若干？
  (一)被告就本件事故發生是否有過失？
  1.原告於警詢時陳稱：肇事前，伊騎乘前揭機車沿同盟路慢車
    道西向東行駛，至肇事地向東直行時，其右側車身被沿右側
    駛來之被告車輛左前車輪衝撞後倒地受傷，其感覺車子有壓
    到伊，當時同盟路西向東號誌是綠燈，被告由右側駛來等語
    （見偵卷第29頁）、於本院刑事案件審理時陳稱：伊當天是
    從同盟一路往建工路綠燈直行，在同盟路等紅燈，綠燈亮起
    ，伊始直行過去，已經過了民族一路，伊就在車底下滾幾圈
    ，當時其綠燈直行，到過路口前都沒有看到被告車輛，伊係
    到建工路被撞的，人倒在車底下等語（見刑事卷第105-107
    頁），核與證人蔡靜婷於警詢時證稱：發生車禍當時同盟路
    西向東號誌是綠燈，被告駕車由右後方轉來等語（見警卷第
    28頁）；於本院刑事案件審理時證稱：伊於本件事故發生時
    在場，當時伊從同盟一路往建工路走，是綠燈直行，後面有
    車從伊右後方撞其車子後方，故肇事車輛應係從民族一路轉
    出，當時伊係停紅燈，變綠燈才啟動，伊被撞前並無看到肇
    事車輛，伊停車後轉頭原告就已經被撞了，其後面有同學騎
    機車經過，有聽他說汽車有將機車碾過去，但不確定是碾車
    子還是人等語相符（見刑事卷第101 -104頁），足見本件事
    故發生時原告行車時相係同盟一路及建工路綠燈號誌，被告
    前揭車輛尚未進入建工路。
  2.被告於偵查中亦供稱：伊在民族路往北方向，看到有右轉綠
    燈亮即右轉，而原告由建工路西向東騎機車，撞到伊左側前
    輪胎處，伊右轉時有看到很多機車由建工路由西向東騎過來
    ，當時伊尚未完成右轉等語（見偵查卷第10-11 頁）；於本
    院刑事案件審理時供稱：伊當時從民族一路走，本來紅燈，
    看到右轉燈亮即依燈號右轉，伊發生車禍後停下來，看到伊
    車左邊旗竿黏在原告之機車上等語（見刑事卷第118 -119頁
    ），足徵案發當時被告行車時相係民族一路紅燈併右轉箭頭
    綠燈號誌，被告亦坦認其尚未完成右轉彎。
  3.觀之卷附車禍現場照片（見偵卷第18頁上方），肇事現場民
    族一路與建工路口確有紅燈併右轉箭頭綠燈之時相。衡情為
    抒解交通擁塞情況，故在交通流量大之路口，於交岔路口一
    方號誌為綠燈直行時，仍會例外開放橫向行駛車輛可紅燈右
    轉，而有紅燈右轉之號誌設置。而證人即員警翁宗平於本院
    刑事案件審理時亦證稱：民族一路轉建工路車流量比較大，
    所以有設計右轉號誌供右轉車道，卷附偵卷第18頁上方照片
    是紅燈可以右轉之情形等語（見刑事卷第97-100頁），再互
    核原告、證人蔡靜婷前揭證述及被告前揭供述，益見本件事
    故發生時，同盟一路及建工路東西向號誌確為綠燈，而同時
    民族一路之號誌為紅燈併右轉箭頭綠燈無訛。惟卷附高雄市
    政府交通局98年10月28日高市交管字第0980053434號函所提
    供本件事故發生時上開路口之號誌時相，卻未載明此時相存
    在等情，有前揭函文乙份在卷可參（見本院審交易卷第71頁
    ），顯係漏載，自不足憑以判斷本件事故發生當時之時相。
    況被告始終均未提及「民族一路南北向紅燈可左、右轉」之
    時相，則事發當時是否為函文所指此時相顯示，自有可疑，
    自難以事發當時為此時相，遽認被告有絕對路權而為有利被
    告之認定。又被告雖辯稱：其紅燈可以右轉，原告所駛車道
    應係紅燈不能直行云云，惟此時相設置下，與抒解交通壅塞
    之設置目的有違，顯與前揭一般道路交通號誌時相設計相違
    ，委無足採。
  4.再稽之卷附車損照片，可見被告之左前車角、左前車輪鋼圈
    及輪胎上均有刮擦痕（見偵卷第19、21頁），而原槓前揭機
    車右側車身亦有刮擦痕（見偵卷第24頁），互核被告前揭供
    述、原告前揭證述及參以經驗及論理法則，足認被告前揭車
    輛左前車頭與原告前揭機車右側車身發生碰撞，原告騎乘前
    揭機車直行時，遭欲右轉彎之被告，駕車自右側攔腰撞擊。
    又徵之卷附現場照片，原告機車刮擦痕起始於系爭路口前，
    尚未達建工路之枕木紋標線一節，亦有現場照片1 張在卷可
    佐（見偵卷第18頁），足認本件事故發生第一現場係在系爭
    路口前，益徵被告進入建工路前即肇事，是事發當時被告駕
    車確未完成右轉彎甚明。
  5.按汽車行駛至交岔路口，其行進、轉彎，轉彎車應讓直行車
    先行，道路交通安全規則第102 條第1 項第7 款定有明文。
    本件事故發生時，同盟一路及建工路號誌為綠燈，同時民族
    一路號誌為紅燈併右轉箭頭綠燈，即上開路口同時有綠燈直
    行及紅燈右轉車輛進入同一建工路口時，原告騎乘前揭機車
    自同盟一路西向東直行欲至建工路，而被告駕車自民族一路
    紅燈右轉，並未完成右轉彎，是被告車輛為轉彎車，原告機
    車為直行車，依上開法條規定，被告自有禮讓原告先行之義
    務。且參以事發當時，天候晴、夜間有照明、路面乾燥無缺
    陷及障礙物，視距良好等情，有道路交通事故調查報告表(一)
    、(二)、車禍現場及車損照片14張在卷可憑（見偵卷第17-26
    頁），被告復無不能注意之情形，竟疏未注意，未禮讓原告
    直行車先行，其車輛左前車頭撞擊原告機車右側車身，致原
    告人車倒地而受傷。又本院依職權送高雄市政府交通局車輛
    行車事故鑑定委員會鑑定，鑑定結果為被告轉彎車未讓直行
    車先行，為肇事原因，原告無肇事原因，此有該鑑定意見書
    乙份在卷可佐（見偵卷第4-5 頁），亦為同此認定。是被告
    之駕駛行為顯有過失，且被告之過失與原告之受傷間有相當
    因果關係，足堪認定。被告辯稱並無過失云云，顯與事實不
    符，不足採信。
  6.雖高雄市政府警察局三民第二分局派出所車禍處理登記簿「
    肇事情形」欄上載：「甲（證人蔡靜婷）乙（原告）二車由
    同盟路西向東行進，乙車『似』撞倒甲車後不穩再擦撞丙車
    （被告）」等語（見偵卷第37頁），惟證人即警員翁宗平於
    本院刑事案件審理時證稱：該登記簿之製作，其係詢問開車
    駕駛人，先大略記載，因之後又有案件，則交給派出所備勤
    後續指揮等語（見刑事卷第87頁），足見該登記簿之製作係
    依據被告警詢之單方供述所為之初步記載，而非依據所有在
    場人士之供述、3 方車輛車損等等客觀情況所為之判斷，且
    並未肯定肇事經過果為此情，自難率爾採憑，而遽為有利被
    告之認定，附此敘明。
  (二)原告對被告得請求之損害賠償項目如何？金額若干？
    按「因故意或過失，不法侵害他人之權利者，負損害賠償責
    任。」、「汽車、機車或其他非依軌道行駛之動力車輛，在
    使用中加損害於他人者，駕駛人應賠償因此所生之損害。」
    、「不法侵害他人之身體或健康者，對於被害人因此喪失或
    減少勞動能力或增加生活上之需要時，應負損害賠償責任。
    」、「不法侵害他人之身體、健康、名譽、自由、信用、隱
    私、貞操，或不法侵害其他人格法益而情節重大者，被害人
    雖非財產上之損害，亦得請求賠償相當之金額。」，民法第
    184 條第1 項前段、第191 條之2 、第193 條第1 項、第19
    5 條第1 項分別定有明文。而慰撫金之賠償，應以人格權遭
    遇侵害，使精神受有痛苦為必要，且所謂相當金額，應以實
    際加害情形是否重大，及被害者之身分地位與加害人經濟狀
    況等關係定之，最高法院47年台上字第1221號、51年台上字
    第223 號亦著有判例意旨可資參照。本件原告既因被告之過
    失行為受有上開損害，其依據侵權行為之法則請求被告賠償
    ，自屬有據。茲就原告所得請求之損害賠償金額計算如后：
  1.醫藥費用部分：
    本件原告因前開傷害已自付之醫療費用為25,679元，此有醫
    療費用收據多紙附卷可憑（見本院卷第195-200 、231-235
    頁），經核該等費用均為醫療所必須，並為兩造所不爭執，
    自應准許。
  2.醫療用品費用部分：
    原告主張因前開傷害已自付之醫療用品費用為2,395 元，並
    提出估價單、交易明細表多紙為證（見本院卷第236-244 頁
    ），除原告於98年4月9日購買營養品之交易明細表（見本院
    卷第236頁下方），因原告並未就此提出醫囑單供本院查證
    ，此部分之金額（52元）應予剔除外，其餘經核該等費用均
    為醫療所必須，則原告此部分得請求賠償之金額為2,343 元
    （2395-52 ＝2343）元，應予准許，其逾此範圍外之請求，
    為無理由。
  3.植牙費用部分：
    原告因本件事故致牙齒斷裂，經醫師以X 光片檢查發現，右
    上正中第一門牙及側門牙與左上正中第一門牙及側門牙均缺
    牙，左上、右上之犬齒牙齒搖晃致無法完全咀嚼食物，醫師
    建議施以麻醉手術拔除左上、右上之犬齒牙根，同時牙齦翻
    開放置4 根人工牙根、骨組織重整手術傷口給予初級縫合，
    並製作6 顆精美義尺以恢復咀嚼功能，此有加恩牙醫診所診
    斷證明書、高雄榮總診斷證明書各乙份附卷可佐（見附民卷
    第20、21頁、本院卷第60頁），本院審酌原告上開牙齒斷裂
    位置為顏面正中之重要位置，且影響原告咀嚼功能，自有植
    牙之必要，是原告請求被告賠償植牙費用360,000 元，此金
    額並為被告所不爭執，應予准許。
  4.看護費用部分：
    查本件原告因本件事故而致受有前該傷害，並自98年3 月27
    日起至98年4 月15日止在高雄榮總醫院住院，接受脾臟切除
    手術，住院期間須專人全日照顧，恢復期為3 個月，只須專
    人半日照顧，此有高雄榮總醫院99年8 月31日高總管字第09
    90013979號、99年11月18日高總管字第0990017982號函覆表
    等（見本院卷第第63、182 頁）；自98年4 月15日起至98年
    4 月29日止在聖功醫院住院，進行開放性後位與固定（左鎖
    肩鎖關節，使用鉤狀鋼板）手術，出院後需專人看護2 個月
    ，自98年11月16日起至98年11月19日止在聖功醫院住院，進
    行內固定物移除術，宜休養2 週，此有聖功醫院99年8 月30
    日聖功醫字第0990000201號、99年11月20日聖功醫字第0990
    000287號函、診斷證明書（見本院卷第107 、187 、201 頁
    ）。是原告於該住院期間（合計38日，全日）及出院後需專
    人看護期間（3個月又2星期，半日）尚不能全部自理其日常
    生活事務，而衡以目前全日、半日之看護行情每日約各為2,
    000元、1,000元，且被告已給付原告看護費用48,000元，已
    如前述，則原告請求該住院需專人全日及出院後需專人半日
    之看護期間，增加生活上需要之看護費用180,000 元（計算
    式：38×2000＝76000 ，104 ×1000＝104000。76000+1040
    00＝1800 00 ），經扣除原告已自被告受領看護費用48,000
    元後，本件原告得請求被告賠償之看護費用為132000元（00
    0000-00000＝132000），洵屬合理有據，依法自應予以准許
    。其逾此範圍外之請求，為無理由。
  5.交通費用部分：
    本件原告因前開傷害先後至高雄榮總醫院、聖功醫院及加恩
    牙醫診所就診各77次、4 次、12次，此有聖功醫院門/ 急診
    全民健保費用明細表、聖功醫院醫療費用收據、高雄榮總醫
    院醫療費用收據等在卷可查（見本院卷第208 、231-235 、
    245 、246 頁），而原告自其住處（高雄市鹽埕區○○○路
    288 號）至高雄榮總醫院、聖功醫院及加恩牙醫診所之單程
    車資各為225 元、150 元、170 元，此有高雄市計程車客運
    商業同業公會99年11月29日高市計客字第070 號函在卷可參
    （見本院卷第210 頁），本院審酌被告所受上開傷勢甚為嚴
    重，依一般社會通念，其因就醫復健實有必要搭乘汽車至醫
    院，是原告請求此部分之費用自屬醫療所必須，經以來回雙
    程計算結果，原告得請求被告賠償之交通費用為28,980元【
    計算式：4 （次）×225 ×2 （程）＝1800，77（次）×15
    0 ×2 （程）＝23100 ，12（次）×170 ×2 （程）＝4080
    。1800+23100+4080 ＝28980 】，洵屬合理有據，依法自應
    予以准許。其逾此範圍外之請求，為無理由。
  6.工作損失部分：
    查本件原告因本件事故而致受有前該傷害，並自98年3 月27
    日起至98年4 月15日止在高雄榮總醫院住院，接受脾臟切除
    手術，3 個月內不適從事工作，此有高雄榮總醫院99年8 月
    31日高總管字第0990013979號、99年11月18日高總管字第
    0990017982號函覆表等（見本院卷第第63、182 頁）；自98
    年4 月15日起至98年4 月29日止在聖功醫院住院，進行開放
    性後位與固定（左鎖肩鎖關節，使用鉤狀鋼板）手術，出院
    後6 個月內不可從事勞務工作，自98年11月16日起至98年11
    月19日止在聖功醫院住院，進行內固定物移除術，宜休養2
    週，此有聖功醫院99年8 月30日聖功醫字第0990000201號、
    診斷證明書（見本院卷第107 、201 頁），是原告自事發時
    起，既因身體不適而需住院及休養，此於社會通念上將致其
    無法工作而不能獲取報酬，而其於事發時為30餘歲而應有勞
    動能力，其自因此傷害而已減少其原應有之勞動能力甚明。
    本院審酌原告於事發後多在聖功醫院就醫及復健，該院較能
    掌握原告之復原狀況，自應以該院所認定之6 個月為原告不
    能從事勞務之期間，較為適當，加計原告第3 次住院後之休
    養時間為2 週，原告之休養期間合計為6 個月又14日。又原
    告主張以行政院勞工委員會所訂一般勞工最低基本工資17,2
    80元為計算基礎，應屬適當，則原告請求被告賠償其於住院
    （合計38日）及恢復期間（6個月又14日）之工作損失合計
    134,208 元【計算式：17280 ÷30×38（日）＝21888 ，17
    280 ×6.5 （月）＝112320；21888+112320＝134208】，洵
    屬合理適當，自應予以准許，其逾此範圍外之請求，即屬無
    據。
  7.減少勞動能力損害部分：
    查原告主張其因本件事故而切除脾臟，屬勞工保險殘廢給付
    標準表第9 級，減少勞動能力23.33 ％等語，被告則以原告
    從事房屋仲介工作，勞動能力並無減損之虞，並經高雄榮總
    醫院為相同認定等語置辯。按脾臟具有儲存、過濾血液、造
    血、清除裂老及退化血球、免疫等功能，若予切除，除影響
    人體器官之完整性外，可能對人體之抗感染、抗腫瘤等免疫
    作用，產生不良影響，脾臟切除之長期影響，最常見者為術
    後之嚴重的全身感染合併敗血症，可能導致血液組成之改變
    ，如白血球及血小板之增加，但其影響多為暫時性，亦可能
    導致免疫球蛋白IgM 及某些促進細胞吞噬作用之產生量降低
    ，但其對凝血及免疫機能之長期影響仍未確定，此有法務部
    法醫研究所（98）醫文字第0981104012號法醫文書審查鑑定
    書乙份在卷可憑（見刑事卷第34 -36頁），是原告於本件事
    故發生時縱係從事房屋仲介業，然其於日後仍有從事其他工
    作之可能，以其脾臟遭切除，免疫能力勢必較一般正常人差
    ，此將限制原告從事工作種類，又脾臟喪失屬勞工保險殘廢
    給付標準表第48項之障害，殘廢等級9，屬該附表之中數以
    上，顯見原告之工作能力確有減少，本院認高雄榮總醫院99
    年11月18日高總管字第0990017982號函覆表（見本院卷第18
    2頁）認定原告並無勞動能力減損之部分，尚有未當。被告
    辯稱原告勞動能力並未減損云云，並非可採。而參酌勞工保
    險條例第53條附表之勞工保險殘廢給付標準表所示，其第1
    級傷病殘廢給付日數為1200日，而第9級傷病殘廢給付280日
    ，本院認原告因此喪失之勞動能力應依比例計算以23.33 ％
    為相當（280÷1200＝23.33％）。本件原告係55年5月22 日
    生之人，自98年12月4日起（98年11月19日出院後須休養14
    日至98年12月3日止）至退休年齡65歲即120年5月21日止，
    尚有21年168日，原告主張以行政院勞工委員會所訂一般勞
    工最低基本工資17,280元為計算基礎，應屬適當，則每月原
    告得請求之勞動能力減損賠償為4,031 元，（計算式：1728
    0 ×23.33/100 ＝4031），而自98年12月4 日起至本院宣示
    判決日即100 年1 月31日止計1 年58日，為已到期之給付，
    無庸扣除中間利息，自100 年2 月1 日起至120 年5 月21日
    止計20年110 日，為將來之給付，則應依依霍夫曼式扣除中
    間利息（依第一年不扣除中間利息之方法），經計算結果，
    原告一次可請求被告賠償減少勞動能力之損失即為746,276
    元【計算式：98年12月4 日～100 年1 月31日：（4031×12
    ）+ （4031÷30）×58＝56165 ；100 年2 月1 日～120 年
    5 月21日：（4031×12×14.0000000）+ （4031×12×110
    /365×（14.0000000-00 .0000000）＝690111。56165+6901
    11＝746276】，而原告請求此部分之金額為708,459 元，對
    被告係屬有利，自應准許。
  8.機車修理費用部分：
    原告主張前揭機車雖名義上為伊弟巫明山所有，但早已由伊
    買受，伊因本件事故支出機車修理費用9,160 元，自得向被
    告請求賠償云云。查前揭機車之所有人係巫明山，此有高雄
    市監理處南區分處99年8月6日高市監南二密字第0991100914
    號函附之機車車籍查詢單在卷可查（見本院卷第26-27頁）
    。又原告前於本院審理中陳稱：巫明山已將車損債權讓與予
    伊等語（見本院卷第190頁），嗣於本院審理中改稱伊為前
    揭機車之實際所有人等語，是原告就前揭機車之所有人，前
    後供述已有不一。另證人伊於巫明山於本院到庭證稱：伊於
    98年2 月中旬過年前，即以24,000元將該機車出售予伊胞姐
    （原告），價金分期給付，並未約定分幾期，但有約定10個
    月內要將價金給付完畢，伊胞姐於98年6 月即將款項全部付
    清等語（見本院卷第261-262 頁），而原告於本院則供稱：
    伊以2 萬餘元向伊弟購買該機車，價金給付方式一開始為分
    期，之後伊一次付清，並未約定要分幾期，也未約定何時價
    金給付完畢等語，是原告與巫明山就前揭機車屬買賣重要之
    點即價金給付之方式亦有不一，且若前揭機車果真已由原告
    買受，何以現時仍登記為巫明山所有？基上，尚難認前揭機
    車確已由原告買受。原告既非前揭機車之所有人，則原告請
    求被告賠償此部分費用，洵屬無據。
  9.精神慰撫金部分：
    原告因被告之過失行為，致其受有右側第1至2及第5至8肋骨
    骨折併氣胸、左側第2至3及第6至10肋骨骨折併氣胸、腹內
    出血併脾臟四度撕裂傷、左腎及胰臟鈍挫傷、牙齒斷裂、經
    手術切除脾臟，業如前述，則其因此傷勢住院治療及復健，
    不僅身體受有疼痛，精神自感痛苦，是原告請求非財產上之
    損害賠償自屬有據。查原告係高職畢業，業商，名下除有投
    資1筆（150萬元）外，並無任何不動產；而被告碩士畢業，
    每月薪資5萬餘元，名下除有汽車1輛外，並無任何不動產等
    情，此為兩造所自陳，並有稅務電子閘門財產所得調件明細
    表附卷可參（見本院卷第13-18頁），爰審酌兩造教育程度
    、經濟狀況、社會地位、損害程度等一切情狀，認原告之請
    求以80萬元為適當，其逾此範圍外之請求尚為無理由。
 10.綜上，原告得請求被告賠償之損害金額，總計為2,191,669
    元（計算式：25679+2343+360000+132000+28980+134208+70
    8459+800000＝0000000 ）。
六、末按「保險人依本法規定給付之保險金，視為加害人或被保
    險人損害賠償金額之一部分；加害人或被保險人受賠償請求
    時，得扣除之」，強制汽車責任保險法第30條定有明文。本
    件車禍發生後，原告已依強制汽車責任保險法規定領取350,
    000 元之保險金，此為兩造所不爭執，準此，原告自應從其
    可得向被告請求連帶賠償之金額中予以扣除之，經依上開金
    額計算後，原告於本件可得請求賠償之金額即為1,841, 669
    元（計算式：0000000-000000＝0000000 ）。從而，本件原
    告依據侵權行為法律關係，請求被告應給付原告1,841,669
    元，及自起訴狀繕本送達翌日即99年3 月25日起至清償日止
    ，按年息5 ％計算之利息，洵屬正當，應予准許，其逾此部
    分之請求，為無理由，應予駁回。
七、兩造均陳明願供擔保，請准宣告假執行或免為假執行，關於
    原告勝訴部分，經核均無不合，爰各酌定如主文所示之擔保
    金額，併予准許。至原告敗訴部分，其假執行之聲請，已失
    所附麗，應併予駁回。
八、結論：原告之訴為一部有理由、一部無理由，依民事訴訟法
    第79條、第390條第2項、第392條，判決如主文。
中    華    民    國   100    年    1     月    31    日
                    民事鳳山分庭法  官  何悅芳
以上正本係照原本作成。
如對本判決上訴，須於判決送達後20日內向本院提出上訴狀。如
委任律師提起上訴者，應一併繳納上訴審裁判費。
中    華    民    國   100    年    1     月    31    日
                                書記官  陳俐嫺